en: Eco-Score E
xx: Eco-Score E

en: GLOBALG.A.P.
xx: GLOBALG.A.P., Global GAP

en: Portuguese protected product
pt: Produto protegido de Portugal

en: Welfair certificate, Animal welfare Welfair certificate
es: Certificado Welfair, Certificado Welfair de Bienestar Animal
pt: Certificação Welfair, Certificação Welfair de bem-estar animal

en: May have an adverse effect on activity and attention in children
fr: Peut avoir des effets indésirables sur l'activité et l'attention chez les enfants, peut avoir des effets indésirables sur l'activité et l'attention des enfants, peuvent avoir des effets indésirables sur l'activité et l'attention chez les enfants, peuvent avoir des effets indésirables sur l'activité et l'attention des enfants

en: Certified B Corporation, B Corp
xx: Certified B Corporation, B Corp
bg: Certified B Corporation, B Corp
de: Zertifizierte B Corporation, B Corp
es: Empresa B certificada, B Corp
fr: Entreprise B certifiée, B Corp
hr: Certified B Corporation
it: Azienda B Certificata, B Corp
pt: Empresa B Certificada, B Corp

en: Without pesticide residues, no pesticide residues
bg: Без остатъци от пестициди
fr: Sans résidus de pesticides, sans résidu de pesticide, zéro résidus de pesticides, zéro résidu de pesticide

en: no pesticides, pesticide-free, without pesticide, no pesticide
bg: Без пестициди
fr: Sans pesticides, cultivé sans pesticides

fr: Sans résidus de pesticides collectif nouveaux champs
xx: Sans résidus de pesticides collectif nouveaux champs

en: Canadian Front-of-package nutrition symbol
fr: Symbole nutritionnel sur le devant de l'emballage

en: High in Sat fat Sugars and Sodium (Health Canada), High in Saturated fat Sugars and Sodium (Health Canada)
fr: Élevé en Gras sat. Sucres et Sodium (Santé Canada), Élevé en Gras saturés Sucres et Sodium (Santé Canada)

en: High in Sat fat and Sugars (Health Canada), High in Saturated fat and Sugars (Health Canada)
fr: Élevé en Gras sat. et Sucres (Santé Canada), Élevé en Gras saturés et Sucres (Santé Canada)

en: High in Sugars and Sodium (Health Canada)
fr: Élevé en Sucres et Sodium (Santé Canada)

en: High in Sat fat and Sodium (Health Canada), High in Saturated fat and Sodium (Health Canada)
fr: Élevé en Gras sat. et Sodium (Santé Canada), Élevé en Gras saturés et Sodium (Santé Canada)

en: High in Sat fat (Health Canada), High in Saturated fat (Health Canada)
fr: Élevé en Gras sat. (Santé Canada), Élevé en Gras saturés (Santé Canada)

en: High in Sugars (Health Canada)
fr: Élevé en Sucres (Santé Canada)

en: High in Sodium (Health Canada)
fr: Élevé en Sodium (Santé Canada)

en: Fishing of a well-managed species
fr: Pêche d'une espèce bien gérée